【裁判字號】    92,訴,1037
【裁判日期】    920523
【裁判案由】    損害賠償
【裁判全文】
臺灣臺中地方法院民事裁定  九十二年訴字第一○三七號
    原      告  美神有限公司
    法定代理人  江惠美
    被      告  甲○○
右當事人間損害賠償事件，本院裁定如左：
    主      文
本件移送臺灣板橋地方法院。
    理      由
一、按訴訟之全部或一部，法院認為無管轄權者，依原告聲請或依職權以裁定移送其管轄法
    院，民事訴訟法第二十八條第一項定有明文。
二、查原告於本院九十年度自字第九０一號侵占案件中提起本件損害賠償之刑事附帶民事訴
    訟，後該案經判決被告有罪，並將附民事件移送本院九十二年度訴字第一０三七號事件
    審理，於民國（下同）九十二年五月一日本院第一次言詞辯論期日時，原告主張上開其
    所主張侵權行為之損害賠償部分，業據兩造達成訴訟外和解，故將原訴為變更，改依兩
    造嗣後所成立之和解契約來請求，並將聲明擴張為請求被告給付新台幣（下同）六十萬
    二千七百五十元等情，有本院九十一年度附民字第二０八號卷、本院九十二年五月一日
    言詞辯論筆錄一件及損害賠償狀一件在卷可稽；按訴之變更是提起新訴以代原訴，苟新
    訴合法（符合民事訴訟法第二百五十五條第一項但書、第二百五十七條），原訴即生撤
    回之效果，故而法院就新訴審理管轄權之有無，自應以新訴提起時為準（民事訴訟法第
    二十七條參照），與原訴是否有管轄權無涉。本件原告於第一次言詞辯論期日即為訴之
    變更，且係將原有之侵權行為損害賠償請求變更為嗣後兩造成立之和解關係請求，不甚
    礙被告之防禦及訴訟之終結，符合民事訴訟法第二百五十五條第一項但書第七款之規定
    ，復未違背同法第二百五十七條，則其變更自屬合法，應予准許，惟依原告主張成為兩
    造和解契約內容之書面「債務契約」第六點約定，關於該契約涉訟時，兩造係合意以板
    橋地方法院為第一審管轄法院等情，有原告提出之「債務契約」影本一件附卷可參，則
    參酌前說明，有關原告所變更之新訴，其管轄權有無應以原告變更（即新訴起訴）時判
    斷，原告提起新訴時，兩造既約定合意以台灣板橋地方法院管轄，則本院就原告變更後
    之新訴，自無管轄權（按本院並非被告住所地，縱認該項合意管轄之約定，係屬競合之
    合意管轄，本院亦無管轄權），應由臺灣板橋地方法院管轄，爰依原告之聲請，將全訴
    移送管轄法院審理。
三、依首開法條裁定如主文。
中      華      民      國      九十二      年      五      月     二十三     日
~B臺灣臺中地方法院民事第四庭
~B    法  官  李國增
右為正本係照原本作成。
如對本裁定抗告須於裁定送達後十日內向本院提出抗告狀（並須繳納抗抗告費新台幣四十五
元）。
中      華      民      國      九十二      年      五      月     二十三     日
~B法院書記官


司法院資訊處製作；財團法人民間司法改革基金會備份。
